【裁判字號】    90,上易,1984
【裁判日期】    900914
【裁判案由】    詐欺
【裁判全文】
臺灣高等法院刑事判決                            九十年度上易字第一九八四號
    上  訴  人  臺灣臺北地方法院檢察署檢察官
    被      告  甲○○
                乙○○
右上訴人因詐欺案件，不服臺灣臺北地方法院八十八年度易字第三三一七號，中華民
國九十年二月十五日第一審判決（起訴案號：臺灣臺北地方法院檢察署八十八年度偵
字第七七五九號），提起上訴，本院判決如左：
    主  文
上訴駁回。
    理  由
一、本案經本院審理結果，認原審以不能證明被告甲○○、乙○○犯罪，對被告二人
    為無罪之諭知，核無不當，應予維持，並引用原審判決書記載之證據及理由（如
    附件）。
二、檢察官上訴意旨略以：本件被告向告訴人詐借新台幣（下同）一百萬元，業告訴
    人指陳綦詳，並經證人陳秋蓉供證明確，且有存款存提紀錄可證，被告等於偵查
    中畏罪經傳不到，足堪認定其犯行。又完全工程有限公司（下稱完全公司）變更
    告訴人為負責人係在民國八十七年十一月二十五日，而告訴人之匯款係在八十七
    年十二月二十一日之後，顯見被告所辯告訴人所匯款項係購買完全公司之價款云
    云與一般交易行為不符，反而告訴人指稱其入主完全公司係另因交換股權所得較
    為可採等語，而認原審認事採證不合等語。
三、經查：
  (一)被告甲○○、乙○○雖經本院合法傳喚不到庭，惟其等於偵查中檢察官偵訊時未
    到場，係因檢察官之傳票未依被告二人之戶籍地址傳喚所致，且告訴人丁○○於
    偵查中亦陳稱被告全家均在加拿大，又參諸內政部警政署入出境管理局截至八十
    八年四月二十三日之被告二人出入境紀錄顯示，被告甲○○於八十七年十二月二
    十六日出境未返國，被告乙○○於八十八年三月十八日出境，同年四月十五日始
    返國，此有該局八十八年四月二十三日（八八）境信昌字第二三八七八號函附卷
    （參見偵查卷第二七至三一頁）可稽，顯見被告二人確實無法於檢察官八十八年
    四月十三日偵訊時到庭應訊。另被告二人於原審審理期間，均依法院傳票到庭，
    ，此有原審卷可憑。從而，檢察官以被告二人於偵查中因畏罪而傳喚不到，即無
    所據，尚難採信。
  (二)關於告訴人丙○○主張被告甲○○持一張遠期支票向其借款，其於八十七年十二
    月二十一日提領一百萬元現金，再於翌日（二十二日）借予被告甲○○一節，雖
    其提出中國信託商業銀行活期性存款存提記錄查詢單一紙為證（參見偵查卷第四
    頁），惟該查詢單僅能證明該帳戶於八十七年十二月十八日存入一百萬元，並於
    同年月二十一日以現金提領同額款項，並不能證明被告甲○○有於翌日收受該一
    百萬元；又證人即告訴人丙○○所屬員工陳秋蓉於原審調查中結證稱：伊八十七
    年十二月二十一日下午，前往中國信託商業銀行提領現金一百萬元，並於翌日（
    二十二日）下午見到被告甲○○，至於款項則為丙○○所交付等語（參見原審卷
    第四五頁），然其並未參與借款過程，又非親手交付款項，且縱告訴人有於是日
    交付該款項予被告甲○○，但交付款項之原因關係，並不止於借款一端，是以證
    人陳秋蓉之證言縱屬真正，亦不能證明被告甲○○有向告訴人借款，更不足以證
    明被告甲○○有以票據詐取款項之事實。此外，又無告訴人所指上述遠期支票一
    紙可供佐證，尚難單憑告訴人丙○○片面之指訴，遽認被告甲○○以票據調現為
    由，向告訴人丙○○詐騙該一百萬元。
  (三)告訴人丁○○雖主張其於八十七年十二月十四日匯款一百萬元於被告乙○○設於
    中國信託商業銀行仁愛分行之帳戶，此有第一商業銀行匯款通知單影本一紙附卷
    （參見偵查卷第三頁）可憑，並為被告乙○○於原審調查中所不否認（參見原審
    卷第四反面），固認屬實。惟告訴人丁○○主張該一百萬元為被告甲○○出面向
    其所借之款，被告乙○○則辯稱：丁○○所匯款項一百萬元，係丁○○購買完全
    公司之價款而非借款等語。按原由被告乙○○擔任董事即負責人之完全公司，確
    於八十七年十一月二十五日變更登記負責人為告訴人丁○○，並由告訴人丁○○
    申請於八十八年六月二日經核准解散登記，此有完全公司登記事項卡二份在卷（
    參見原審卷第八○至八三頁）可憑，核與被告乙○○所辯該筆款項為出讓完全公
    司股份之價款等情相符，而告訴人匯款時間雖為八十七年十二月十四日，係在變
    更登記時間之後，然被告乙○○於原審調查中辯稱：係伊交付完全公司資料予丁○○後，經過二個月，他才匯錢予伊等語（參見原審卷第一六一頁），該次交易
    雖非交錢與過戶同時為之，但公司之轉讓與一般物品之買賣有別，買賣雙方之優
    劣地位將決定支付價款或移轉登記之時間點，亦屬符合情理，故被告乙○○所辯
    ，尚非全無可能，自不能以不合一般交易行為一語，即否認其可能性。
  (四)此外，復查無其他積極證據足資證明被告二人確有詐欺犯行，自屬不能證明其等
    犯罪。原判決以不能證明被告二人犯罪而均為無罪之諭知，並無不合，檢察官上
    訴意旨仍執前詞指摘原判決不當，為無理由，應予駁回。
  (五)被告二人經合法傳喚，無正當之理由不到庭，得不待其陳述，逕行判決。
據上論斷，應依刑事訴訟法第三百六十八條、第三百七十一條、第三百七十三條，判
決如主文。
本案經檢察官吳國南到庭執行職務。
中      華      民      國    九十      年      九      月     十四     日
                              臺灣高等法院刑事第二十三庭
                                  審判長法  官  黃  瑞  華
                                        法  官  吳      燦
                                        法  官  雷  雯  華
右正本證明與原本無異。
不得上訴。
                                        書記官  陳  思  云
中      華      民      國    九十      年      九      月     十四     日


司法院資訊處製作；財團法人民間司法改革基金會備份。
